# 请教：工程施工和工程结算对冲可以用负数吗

提问人：peter1984920 时间：2012-05-30 13:25:16
书上讲的是，借：工程结算 正数 贷：工程施工 正数 可否用，借：工程施工 负数 贷：工程结算 负数 哪种处理方式更合理一点

回答人：chenyiwei
建议查一下《会计基础工作规范》对“红冲”的涵义和用法的规定。如果不是错账更正，一般不应采用红冲的方法，虽然结果（对余额的影响）可能相同。另外在财务软件统计发生额时，可能也会有不同的影响和考虑。